臺北高等行政法院裁定
                                       100年度再字第55號
再審原告  　全友電腦股份有限公司
代　表　人　許正勳（董事長）
訴訟代理人　葉維惇　會計師
再審被告  　財政部臺灣省北區國稅局
代　表　人　吳自心（局長）
上列當事人間營利事業所得事件，原告不服最高行政法院98年9
月10日98年度判字第1036號判決、本院中華民國96年6 月13日95
年度4141號判決，提起再審之訴，經最高行政法院100 年裁字第
837 號裁定移送，本院裁定如下：
    主  文
再審之訴駁回。
再審訴訟費用由再審原告負擔。
　　理  由
一、按「再審之訴專屬為判決之原行政法院管轄。對於審級不同
    之行政法院就同一事件所為之判決提起再審之訴者，由最高
    行政法院合併管轄之。對於最高行政法院之判決，本於第27
    3 條第1 項第9 款至第14款事由聲明不服者，雖有前2 項之
    情形，仍專屬原高等行政法院管轄。」，復為行政訴訟法第
    275 條所規定。本件再審原告主張原審判決及最高行政法院
    判決有行政訴訟法第273 條第1 項第14事由，參酌前開規定
    ，本院自有管轄權，合先敘明。
二、又按「有左列各款情形之一者，得以再審之訴對於確定終局
    判決聲明不服。『但當事人已依上訴主張其事由』或知其事
    由而不為主張者，不在此限：1 、‧‧14、原判決就足以影
    響於判決之重要證物漏未斟酌者」、「再審之訴不合法者，
    行政法院應以裁定駁回之。」，行政訴訟法第273 條第1 項
    第1 款、第278 條第1 項分別定有明文，可知再審事由已依
    上訴主張者，其再審之訴為不合法，應以裁定駁回之。
三、本件再審原告起訴意旨略以：上訴審判決對再審原告所提立
    法院公報第68卷第54期院會紀錄，證明行為時科學工業園區
    設置管理條例（下稱科管條例）已排除獎勵投資條例（下稱
    獎投條例）規定而應適用最有利之規定，並未提出其論見，
    顯有漏未斟酌足以影響於判決之重要證物之情，自屬行政訴
    訟法第273 條第1 項第14款之法定再審事由。爰聲明最高行
    政法院98年度判字第1036號判決、本院95年度4141號判決廢
    棄，廢棄部分訴願決定及原處分（含復查決定）均撤銷。
四、查本件再審原告所舉之再審理由，均已依上訴主張其事由：
（一）最高行政法院98年度判字第1036號判決理由記載：‧‧
      五、上訴意旨略以：1.關於免稅所得計算部分：‧‧次查
      ，68 年 間制訂之科管條例之立法沿革，依據立法院教育
      、經濟、財政、司法四委員會報告審查行政院函請審議「
      科管條例草案」提報院會公決函之綜合陳述，足見科管條
      例之立法本旨，有關租稅減免事項，應優於國內一般工業
      ，應甚明確。惟原判決於無任何法律授權明文下，認科管
      條例第15條第2 項規定之免稅所得，僅得適用獎投條例第
      6 條免稅所得之計算公式，有違科管條例之立法本旨，顯
      有適用法令不當之違背法令‧‧。
（二）可知再審原告本次所舉之再審理由，均已依上訴主張其事
      由，其復以同一理由提起再審，與行政訴訟法第273 條第
      1 項但書規定不符，其再審之訴為不合法（最高行政法院
      95年度裁字第746 號、98年度裁字第2867號、99年度裁字
      第3124號、100 年度裁字第946 號、第900 號、第779 號
      、第780 號裁定參照）。
（三）何況，最高行政法院98年度判字第1036號判決理由六、（
      一）並記載：‧‧行為時科管條例第15條第2 項第1 款與
      當時獎投條例第6 條第2 項第1 款，二者所規定之免稅優
      惠，固因免稅主體、期間及辦理程序有所不同，然二者之
      立法目的均在於獎勵產業、技術升級及促進經濟發展，並
      無二致，此觀諸科管條例第1 條規定：「為引進高級技術
      工業及科學技術人才，以激勵國內工業技術之研究創新，
      並促進高級技術工業之發展，行政院依本條例之規定，得
      選定適當地點，設置科學工業園區…」而獎投條例第1 條
      規定：「為獎勵投資，加速經濟發展，特制定本條例。」
      可知，行為時科管條例第15條第2 項並非於獎投條例外，
      另訂新的租稅優惠措施，因此無須針對相同租稅優惠措施
      另行發布免稅所得計算公式。故凡依據科管條例第15條第
      2 項第1 款規定連續4 年就其新增所得免徵營利事業所得
      稅者，被上訴人皆援引比照相同之租稅措施即「獎投條例
      第6 條免徵營利事業所得稅所得計算公式」，對相同之租
      稅措施即科管條例第15條免稅所得計算援引比照辦理，並
      無不合，可知最高行政法院98年度判字第1036號判決已經
      說明「系爭獎投條例第6 條免徵營利事業所得稅所得計算
      公式，應援引比照科管條例第15條免稅所得計算公式」之
      理由，其就再審原告所提立法院公報第68卷第54期院會紀
      錄（立法沿革）顯已於判決內加以審酌，並無「對重要證
      物漏未斟酌」之可言，再審原告之訴縱使合法，亦無理由
      ，應予駁回。
據上論結，本件再審之訴為不合法，依行政訴訟法第273 條第1
項但書、第278 條第1 項、第98條第1 項前段，裁定如主文。
中　　華　　民　　國　　100　 年　　5　　 月　　31　　日
                    臺北高等行政法院第七庭
                              審判長法  官  李玉卿
                                    法  官  林惠瑜
                                    法  官　畢乃俊
上為正本係照原本作成。
如不服本裁定，應於送達後10日內向本院提出抗告狀（須按他造
人數附繕本）。
中　　華　　民　　國　　100　 年　　5　　 月　　31　　日
                                    書記官  簡若芸